臺灣高等法院高雄分院刑事判決　　　　110年度上易字第316號
上　訴　人
即　被　告　張森榮


上列上訴人因妨害自由案件，不服臺灣屏東地方法院108 年度易
字第1404號，中華民國110 年3 月31日第一審判決（起訴案號：
臺灣屏東地方檢察署108 年度偵字第4868號），提起上訴，本院
判決如下：
    主  文
上訴駁回。
緩刑貳年。
    事  實
一、甲○○前曾借款予乙○○，因不滿乙○○未依約定時間還款
    ，竟基於恐嚇危害安全之犯意，於民國107 年5 月10日16時
    3 分至同日16時8 分、107 年5 月11日16時8 分至同日16時
    56分許，在其斯時位於高雄市左營區之租屋處，以其所有之
    門號0000000000號手機搭配通訊軟體LINE接續傳送「我不會
    在跟妳囉唆什麼」、「明天五點前妳沒處理」、「明天晚上
    就妳家見」、「講好時間也到了」、「這次妳沒話說了吧！
    」等文字訊息及圖像內容為1 把刀子之圖案訊息予乙○○，
    以此加害生命、身體之事恫嚇乙○○，使乙○○心生畏懼，
    致生危害於安全。嗣經乙○○報警處理，而悉上情。
二、案經乙○○訴由高雄市政府警察局左營分局報告臺灣高雄地
    方檢察署檢察官偵查後陳請臺灣高等檢察署高雄檢察分署檢
    察長令轉臺灣屏東地方檢察署檢察官偵查起訴。
    理  由
壹、程序方面：
    上訴人即被告甲○○（下稱被告）涉犯刑法第305 條之罪，
    係法定刑為死刑、無期徒刑、最輕本刑為3 年以上有期徒刑
    以外之罪，因其就被訴事實為有罪陳述，經審判長告知簡式
    審判程序要旨並聽取當事人意見後，檢察官、被告、辯護人
    同意適用簡式審判程序（見本院卷第102 至103 頁），本院
    亦認無不得或不宜改依簡式審判程序進行之處，爰依刑事訴
    訟法第364 條準用第273 條之1 第1 項規定裁定進行簡式審
    判程序，故本件證據調查依法不受同法第159 條第1 項、第
    161 條之2 、第161 條之3 、第163 條之1 及第164 條至第
    170 條規定之限制，合先敘明。
貳、實體方面： 
一、認定犯罪事實所憑證據及理由：
  ㈠前開犯罪事實，業據被告於本院審理時坦承不諱，核與證人
    即告訴人乙○○於警詢、偵查及原審審理時（見警卷第19至
    22、25至27頁；偵9417號卷第34、35頁），證述情節，大致
    相符，並有告訴人於107 年5 月11日警詢時手寫借款及利息
    內容、與被告LINE對話截圖、簽立本票相片資料、被告於國
    泰世華銀行之帳戶相片資料、高雄巿政府警察局左營分局扣
    押筆錄、扣押物品目錄表、扣押物品收據（被告）、查獲時
    之蒐證照片、高雄巿政府警察局左營分局贓證物代保管單、
    「黃世坤」於高雄灣仔內郵局00×××80×××2 ××3 號
    帳（詳細帳號詳卷）戶之帳戶存摺封面及內頁交易明細、臺
    灣高雄地方檢察署扣押物品清單（107 檢管字1309號）及照
    片（見警卷第23、31至37、41至49、51至69頁；偵9417號卷
    第39至43頁）可佐，被告自白與事實相符，應堪採信。
  ㈡綜上所述，本件罪證明確，被告犯行，已堪認定，應依法論
    科。
二、論罪：
  ㈠被告行為後，刑法第305 條雖於108 年12月25日修正公布，
    並自108 年12月27日施行，然本次修法僅將該條之罰金數額
    調整換算後予以明定（將罰金自「銀元」300 元以下修正為
    「新臺幣」9000元以下），並未變更實質內容，不生有利或
    不利之問題，要無新舊法比較之必要，爰逕行適用修正後之
    規定。
  ㈡核被告所為，係犯刑法第305 條之恐嚇危害安全罪。又被告
    先後以上開文字、圖案訊息恫嚇告訴人之犯行，係於密切接
    近之時間、地點實施犯罪，各行為之獨立性極為薄弱，依一
    般社會健全觀念，在時間差距上難以強行分開，應視為數個
    舉動之接續施行，合為包括之一行為予以評價，為接續犯。
三、上訴之論斷：
  ㈠原審認被告罪證明確，因而適用刑法第305 條、第41條第1
    項前段，刑法施行法第1 條之1 規定，並審酌被告為智識成
    熟之成年人，遇事不思循理性途徑溝通處理，率爾以上開方
    式恐嚇告訴人，造成告訴人恐慌，所為實有不該，復於犯罪
    後飾詞否認犯行，於犯罪後態度部分，尚無從為對其有利之
    考量，且迄未與告訴人達成和解或取得諒解，難認被告有悔
    悟之意，兼衡被告之前科素行（見卷附臺灣高等法院被告前
    案紀錄表）、本案犯罪動機、目的、手段，暨其於本院審理
    中自陳學歷為二專畢業、目前在環保公司上班、每月收入約
    新臺幣3 萬元、離婚、有2 名未成年子女之家庭生活狀況（
    見易1404號卷第206 頁）等一切情狀，量處拘役50日，並諭
    知易科罰金之折算標準。復敘明未扣案之門號0000000000號
    手機1 支，為被告所有供本件犯罪所用之物，業據其陳明在
    卷（見易1404號卷第201 頁），應依刑法第38條第2 項前段
    、第4 項規定宣告沒收，於全部或一部不能沒收或不宜執行
    沒收時，追徵其價額。經核原判決認事用法，核無不合，量
    刑亦已斟酌刑法第57條各款所列情狀，而未逾越法定範圍，
    亦未濫用其職權，應屬適當。被告上訴意旨以其承認犯罪，
    而請從輕量刑，為無理由，應予駁回。
  ㈡被告未曾受有期徒刑以上刑之宣告，有臺灣高雄地方檢察署
    刑案資料查註紀錄表暨臺灣高等法院被告前案紀錄表可稽（
    偵9417號卷第13頁；本院卷第29至30頁），此次係屬偶發犯
    罪，且係因告訴人向被告借錢未還，被告索債手段不法，致
    犯本罪，而被告借錢予告訴人，並無重利之情事，有不起訴
    處分書可稽（見偵9417號卷第85至88頁），其於本院審理時
    ，坦承犯行，已有悔意，再被告現有2 名未成年子女待其扶
    養，又須分擔支付極重度殘障姐姐之生活費用等情，有戶籍
    謄本、殘障手冊可參（見本院卷第109 至111 頁），是本院
    認被告經此論罪科刑之教訓，當知警惕，應無再犯之虞，認
    其所宣告之刑，以暫不執行為適當，爰併宣告緩刑2 年。
四、按刑事訴訟法第348 條第2 項規：「對於判決之一部上訴者
    ，其有關係之部分，視為亦已上訴。但有關係之部分為無罪
    、免訴或不受理者，不在此限。」，本件被告對原判決認定
    其有罪部分，提起上訴，而檢察官就原判決不另為無罪諭知
    部分，並未聲明不服，則原判決不另為無罪諭知部分，依上
    開說明，自不在上訴範圍，併予敘明。
據上論結，應依刑事訴訟法第368 條、第364 條、第273 條之1
第1 項，刑法第74條第1 項第1 款，判決如主文。
本案經檢察官陳新君提起公訴，檢察官鍾忠孝到庭執行職務。
中    華    民    國   110    年    10    月    14    日
                  刑事第九庭    審判長法  官  莊崑山
                                      法  官  陳明富
                                      法  官  李炫德
以上正本證明與原本無異。
不得上訴。
中    華    民    國   110    年    10    月    14    日
                                      書記官  沈怡瑩
附錄本判決論罪科刑法條： 
中華民國刑法第305條
以加害生命、身體、自由、名譽、財產之事恐嚇他人，致生危害
於安全者，處2 年以下有期徒刑、拘役或9000元以下罰金。